【裁判字號】    99,訴,509
【裁判日期】    990629
【裁判案由】    違反毒品危害防制條例
【裁判全文】
臺灣屏東地方法院刑事判決               99年度訴字第509號
公  訴  人  臺灣屏東地方法院檢察署檢察官
被      告  甲○○
上列被告因違反毒品危害防制條例案件，經檢察官提起公訴（99
年度毒偵字第170 號），嗣被告於本院準備程序進行中先就被訴
事實為有罪之陳述，本院告知被告簡式審判程序之旨，並聽取當
事人之意見後，裁定改由受命法官獨任依簡式審判程序審理，判
決如下：
    主  文
甲○○施用第二級毒品，累犯，處有期徒刑伍月；又施用第一級
毒品，累犯，處有期徒刑壹年貳月；又施用第二級毒品，累犯，
處有期徒刑伍月：又施用第一級毒品，累犯，處有期徒刑壹年貳
月。應執行有期徒刑貳年捌月。
    事  實
一、甲○○前於民國89年間，因施用毒品案件，經本院以89年度
    毒聲字第2036號裁定送觀察、勒戒，經評定有繼續施用毒品
    之傾向，經本院以89年度毒聲字第2036號裁定令入戒治處所
    施以強制戒治，嗣於90年8 月5 日執行完畢，翌日釋放出所
    ，刑責部分，則經本院89年度易字第1213號判決處有期徒刑
    5 月確定，而於91年2 月19日執行完畢；又於92年間，因搶
    奪案件，經本院以93年度訴字第92號判決處有期徒刑8 月確
    定，於93年間，因施用毒品案件，經本院以93年度訴字第
    162 號判決處有期徒刑1 年6 月確定，上開2 案接續執行，
    於95年3 月21日因縮短刑期假釋出監，付保護管束，至95年
    5 月21日保護管束期滿，視為執行完畢；其復於95年間，因
    施用毒品案件，經本院以95年度訴字第625 號判決處應執行
    有期徒刑1 年10月確定，嗣經本院以96年度聲減字第556 號
    裁定減刑為應執行有期徒刑11月確定，而於96年7 月16日執
    行完畢。詎其猶不知悔改，明知海洛因及甲基安非他命分別
    經公告列為毒品危害防制條例第2 條第2 項第1 、2 款之第
    一級、第二級毒品，竟分別基於施用第一級毒品海洛因及第
    二級毒品甲基安非他命之犯意，（一）於98年12月28日下午
    4 時許，在其位於屏東縣內埔鄉○○村○○路587 巷19號之
    住處內，以將第二級毒品甲基安非他命置入燈泡內，燒烤成
    煙霧吸食之方式，施用甲基安非他命1 次；嗣於98年12月29
    日下午5 時15分許，因執行保護管束，經臺灣屏東地方法院
    檢察署觀護人對其採尿送驗，檢出甲基安非他命陽性反應。
    （二）又於99年1 月19日某時，在其上開住處內，以將第一
    級毒品海洛因摻入香菸內，點燃吸食之方式，施用海洛因1
    次；嗣於99年1 月21日下午4 時25分許，經臺灣屏東地方法
    院檢察署觀護人對其採尿送驗，檢出海洛因代謝後之嗎啡陽
    性反應。（三）復於99年1 月25日上午9 時許，在其上開住
    處內，以將第二級毒品甲基安非他命置入玻璃球內，燒烤成
    煙霧吸食之方式，施用甲基安非他命1 次，另於99年1 月26
    日上午10時許，在同址，以將第一級毒品海洛因摻入香菸內
    ，點燃吸食之方式，施用海洛因1 次；嗣於99年1 月26 日
    中午12時20分許，在屏東縣潮州鎮○○路153 號超商前，因
    形跡可疑，為警盤查，警方乃徵得其同意採集其尿液檢體鑑
    定，結果呈海洛因代謝之嗎啡及甲基安非他命陽性反應，而
    查悉上情。
二、案經臺灣屏東地方法院檢察署觀護人告發由同署檢察官偵查
    及屏東縣政府警察局潮州分局報告臺灣屏東地方法院檢察署
    檢察官偵查後提起公訴。
    理  由
一、本案被告甲○○所犯違反毒品危害防制條例案件，並非法定
    刑為死刑、無期徒刑或最輕本刑3 年以上有期徒刑之罪，亦
    非高等法院管轄第一審之案件，而被告於本院準備程序中就
    被訴事實為有罪之陳述，本院合議庭乃裁定由受命法官獨任
    進行簡式審判程序。又簡式審判程序之證據調查，依刑事訴
    訟法第273 條之2 規定，不受同法第159 條第1 項審判外陳
    述排除之限制，再被告對於卷內之各項證據，亦不爭執證據
    能力，故卷內所列之各項證據，自得作為證據，先予敘明。
二、上揭事實，業據被告坦承不諱，其先後3 次為警所採集之尿
    液檢體，經送請台灣檢驗科技股份有限公司以酵素免疫分析
    法及氣相層析質譜儀法檢驗，結果分別呈甲基安非他命陽性
    、嗎啡陽性、嗎啡及甲基安非他命陽性反應，有該公司99年
    1 月12日編號KH2009C0000000號、99年2 月15日編號
    KＺ000000000000號、99年2 月9 日編號KＺ000000000000號濫
    用藥物尿液檢驗報告各1 份、臺灣屏東地方法院檢察署施用
    毒品犯受保護管束人尿液檢體監管紀錄表2 紙及毒品案件受
    檢人尿液採證編號姓名對照表1 份在卷足憑（見99年度毒偵
    字第309 號卷第4 、5 頁、潮州分局卷宗第6 、7 頁、偵卷
    第4 、5 頁），堪認被告前開自白與事實相符，應堪採信。
    再按毒品危害防制條例於92年7 月9 日修正公布，其中第20
    條、第23條將施用毒品之刑事處遇程序，區分為「初犯」、
    「5 年內再犯」、「5 年後再犯」，而依立法理由觀之，僅
    限於「初犯」、「5 年後再犯」，始應先經觀察、勒戒或強
    制戒治程序，倘被告於5 年內已再犯，經依法追訴處罰，縱
    其第3 次（或第3 次以上）再度施用毒品之時間，在初犯經
    觀察、勒戒或強制戒治執行完畢釋放5 年以後，已不合於「
    5 年後再犯」之規定，且因已於「5 年內再犯」，顯見其再
    犯率甚高，原實施觀察、勒戒或強制戒治，已無法收其實效
    ，即應依該條例第10條處罰，最高法院95年5 月9 日95年度
    第7 次刑事庭會議決議可資參照。查被告前於89年間，因施
    用毒品案件，經本院以89年度毒聲字第2036號裁定送觀察、
    勒戒，經評定有繼續施用毒品之傾向，經本院以89年度毒聲
    字第2036號裁定令入戒治處所施以強制戒治，嗣於90年8 月
    5 日執行完畢，翌日釋放出所，刑責部分，則經本院89年度
    易字第1213號判決處有期徒刑5 月確定，而於91年2 月19日
    執行完畢；又於92年間，因搶奪案件，經本院以93年度訴字
    第92號判決處有期徒刑8 月確定，於93年間，因施用毒品案
    件，經本院以93年度訴字第162 號判決處有期徒刑1 年6 月
    確定，上開2 案接續執行，於95年3 月21日因縮短刑期假釋
    出監，付保護管束，至95年5 月21日保護管束期滿，視為執
    行完畢；其復於95年間，因施用毒品案件，經本院以95年度
    訴字第625 號判決處應執行有期徒刑1 年10月確定，嗣經本
    院以96年度聲減字第556 號裁定減刑為應執行有期徒刑11月
    確定，而於96年7 月16日執行完畢等事實，有臺灣屏東地方
    法院檢察署刑案資料查註紀錄表、臺灣高等法院被告全國前
    案紀錄表各1 份在卷可按，是被告既已於強制戒治執行完畢
    釋放後5 年內再犯施用毒品案件，並經法院論罪科刑，即非
    屬前述「5 年後再犯」之情形，檢察官自應依法追訴。從而
    ，本件事證明確，被告犯行洵堪認定，應依法論科。
三、查海洛因、甲基安非他命分屬毒品危害防制條例第2 條第2
    項第1 款、第2 款所規定之第一級毒品及第二級毒品。是核
    被告事實欄一、（一）之行為，係犯毒品危害防制條例第10
    條第2 項之施用第二級毒品罪，事實欄一、（二）之行為，
    係犯同條第1 項之施用第一級毒品罪，事實欄一、（三）之
    行為，係犯同條第1 項之施用第一級毒品罪及同條第2 項之
    施用第二級毒品罪。其持有毒品復進而施用，持有毒品之低
    度行為，各為施用毒品之高度行為所吸收，均不另論罪。又
    被告所犯上開4 罪，犯意各別，行為互殊，應予分論併罰。
    次查被告前有如事實欄所示之科刑及執行情形，有臺灣屏東
    地方法院檢察署刑案資料查註紀錄表、臺灣高等法院被告前
    案紀錄表各1 份附卷足憑，其於刑之執行完畢後5 年內，故
    意再犯本件有期徒刑以上之4 罪，均為累犯，均應依刑法第
    47條第1 項加重其刑。爰審酌被告多次施用毒品，足以戕害
    其身心，滋生其他犯罪，且如前所述，有施用毒品前科、素
    行不良，惟念其犯後坦承犯行，且施用毒品行為於本質上係
    屬自我戕害行為，反社會性之程度尚屬較低，暨考量其犯罪
    動機、目的、智識程度及生活狀況等一切情狀，並斟酌檢察
    官之求刑，量處如主文所示之刑，並定其應執行刑。
據上論斷，應依刑事訴訟法第273 條之1 第1 項、第299 條第1
項前段，毒品危害防制條例第10條第1 項、第2 項，刑法第11條
前段、第47條第1項、第51條第5 款，判決如主文。
本案經檢察官任亭到庭執行職務。
中    華     民     國    99   年    6    月    29    日
                    刑事第五庭  法  官  陳秀慧
以上正本與原本無異。
如不服本判決應於收受本判決送達後10日內向本院提出上訴書狀
，其未敘述上訴理由者，並得於提起上訴後10日內向本院補提理
由書狀（均須按他造當事人之人數附繕本）「切勿逕送上級法院
」。
中    華    民    國    99    年    6     月    29    日
                                書記官  史安琪
附錄本判決論罪科刑法條：
毒品危害防制條例第10條第1、2項：
施用第一級毒品者，處6月以上5年以下有期徒刑。
施用第二級毒品者，處 3 年以下有期徒刑。

司法院資訊處製作；財團法人民間司法改革基金會備份。
